【裁判字號】    98,交聲,981
【裁判日期】    980713
【裁判案由】    交管條例聲異
【裁判全文】
臺灣板橋地方法院交通事件裁定         98年度交聲字第981號
原處分機關  交通部公路總局臺北區監理所
異  議  人
即受處分人  乙○○
上列異議人即受處分人因違反道路交通管理處罰條例案件，對於
交通部公路總局臺北區監理所中華民國98年3 月17日所為之處分
（原處分案號：北監自裁字裁40-C00000000號），聲明異議，本
院裁定如下：
    主  文
異議駁回。
    理  由
一、按汽車（包括機器腳踏車）駕駛人，行經有燈光號誌管制之
    交岔路口闖紅燈者，處新臺幣（下同）1800元以上5400元以
    下罰鍰，又汽車駕駛人違反本條例第53條規定者，除依原條
    款處罰外，並予記違規點數3 點，道路交通管理處罰條例第
    53條第1 項、第63條第1 項第3 款分別定有明文。
二、原處分意旨略以：本件異議人即受處分人乙○○駕駛其所有
    車號F2-5333 號自用小客車於民國98年1 月22日晚間8 時許
    ，行經臺北縣泰山鄉○○路○○道，因有闖越紅燈之違規，
    經員警攔停舉發。嗣異議人於應到案期限前向原處分機關提
    出申訴，經原處分機關調查後，仍認受處分人違規明確，乃
    依道路交通管理處罰條例第53條第1 項、第63條第1 項第3
    款，違反道路交通管理事件統一裁罰基準及處理細則，及違
    反道路交通管理事件統一裁罰基準表等規定，於98年3 月17
    日裁處受處分人罰鍰2700元，並記違規點數3 點。
三、查本件異議人前揭違規事實，業經證人即舉發員警甲○○於
    本院調查時證述明確，並有舉發通知單及臺北縣政府警察局
    新莊分局查覆書函在卷為憑，異議人雖辯稱其當時駕車迴轉
    通過時燈號為黃燈，並無闖越紅燈云云。惟查，證人甲○○
    於本院調查時對舉發經過已明確證述，且舉發時亦告知違規
    之法律效果及程序，此亦經本院當庭聽取舉發當時現場錄音
    確認無訛，復參酌異議人於本院調查時自承確曾於前揭時地
    駕車迴轉通過該處，本院經核證人之證詞並無矛盾或悖於常
    情之處，再審酌證人甲○○從事交通勤務多年，經常取締交
    通違規案件，已經其證述在卷，而其與異議人並不相識，其
    證詞並經依法具結以擔保其憑信性，要無甘冒偽證風險設詞
    誣陷之理，認其證詞應屬可信，異議人所辯並不足採，事證
    明確，異議人之違規行為堪以認定。
四、綜上，異議人確有前述違規情事，原處分機關依前開規定裁
    處罰鍰2700元並記違規點數3 點，核無違誤，本件異議為無
    理由，應予駁回。
據上論斷，應依道路交通案件處理辦法第19條，裁定如主文。
中    華    民    國    98    年    7     月    13    日
                  交通法庭  法  官  陳正昇
上列正本證明與原本無異。
如不服本裁定，應於裁定送達後5 日內敘明抗告理由，向本院提
出抗告狀。
                            書記官  林文達
中    華    民    國    98    年    7     月    14    日


司法院資訊處製作；財團法人民間司法改革基金會備份。
